臺灣臺北地方法院刑事判決　　　　　　　　　　　　　九十一年度訴字第三五六號
　　公　訴　人　臺灣臺北地方法院檢察署檢察官
　　被　　　告　丙○○
右列被告因偽造文書案件，經檢察官提起公訴（九十年度偵字第一五八○五號），本
院判決如左：
    主      文
丙○○偽造署押，足以生損害於他人，累犯，處有期徒刑參月，如易科罰金，以參佰
元折算壹日。偽造於台北市政府警察局大安分局檢查紀錄表關係人欄內 甲○○ 之署
押及指印各壹枚沒收之。
被訴行使偽造私文書部分無罪。
    事      實
一、丙○○前於民國八十七年間，因妨害自由案件，經台灣屏東地方法院判處有期徒
    刑五月確定，於八十八年三月十二日執行完畢，仍不知悔改，於九十年六月間，
    至台北市○○○路○段一九一號十四樓美林洋行工作，竟於九十年七月十六日下
    午四時二十分許，因警據報美林洋行涉嫌從事外匯買賣及詐欺案件，乃前往上址
    進行查訪，丙○○於警查訪時，竟冒用甲○○之名，偽造甲○○之簽名在台北市
    政府警察局大安分局檢查紀錄表關係人欄上，並按捺指印壹枚，表示其係甲○○
    ，足生損害於甲○○之名譽，嗣經警詰問，始發現其上開偽造署押情事。
二、案經台北市政府警察局大安分局移送臺灣臺北地方法院檢察署檢察官偵查起訴。
    理      由
甲、有罪部分：
一、訊據被告丙○○對於右揭犯罪事實坦承不諱，復有警訊及偵訊筆錄附卷可稽，並
    有上開被告所偽造於台北市政府警察局檢查紀錄表之簽名及指印在卷可憑，本件
    事證明確，應予依法論科。
二、核被告所為，係犯刑法第二百十七條第一項之偽造署押罪。查被告丙○○前於民
    國八十七年間，因妨害自由案件，經台灣屏東地方法院判處有期徒刑五月確定，
    於八十八年三月十二日執行完畢，有台灣高等法院刑案資料查註紀錄表附卷可憑
    ，被告於前受有期徒刑執行完畢後五年以內再犯本件有期徒刑以上之罪，應依累
    犯規定，加重其刑。爰審酌被告之品行、犯罪之動機、目的、手段、犯罪時所受
    之刺激及被告犯罪後之態度等一切情狀，量處如主文所示之刑，並諭知易科罰金
    之折算標準。偽造於台北市政府警察局大安分局檢查紀錄表關係人欄內甲○○之
    署押及指印各壹枚，應依刑法第二百十九條沒收之。
乙、無罪部分：
一、公訴意旨另以：被告丙○○於九十年六月間，至台北市○○○路○段一九一號十
    四樓美林洋行應徵時，偽以甲○○名義，並偽造甲○○之署名填寫履歷表，持以
    繳交於該公司職員余燦瑾，經錄取試用後，旋即以甲○○之名，在美林洋行工作
    ，因認被告另涉刑法第二百十六條、第二百十條行使偽造私文書罪嫌云云。訊據
    被告丙○○堅詞否認此部份犯行，辯稱：伊是以本人名義寫履歷表等語。
二、經查，本件被告於偵查中及證人即美林洋行之負責人乙○○於偵查及本院調查時
    固供稱被告丙○○係以馮國華之名義填寫履歷表應徵工作，惟本件並無被告丙○
    ○偽填之履歷表扣案，該履歷表之刑式及內容均付闕如，究竟該履歷表如何填載
    ，是否構成文書即有疑義，則被告是否有構成偽造私文書犯行，即難遽以認定，
    公訴人指訴此部份之犯罪事證顯然不足，此外，本院復查無其他積極證據證明被
    告有此犯行，爰為無罪之諭知。
據上論斷，應依刑事訴訟法第二百九十九條第一項前段、第三百零一條第一項，刑法
第二百十七條第一項、第四十七條、第四十一條第一項前段、第二百十九條，判決如
主文。
本案經檢察官丁○○到庭執行職務。
中     華     民      國     九十一     年      十      月    二十三    日
                                    臺灣臺北地方法院刑事第三庭
                                        法  官  吳  淑  惠
右正本證明與原本無異。
如不服本判決，應於判決送達後十日內向本院提出上訴狀(應抄附繕本)。告訴人或被
害人如對於本判決不服者，應具備理由請求檢察官上訴，其上訴期間之計算係以檢察
官收受判決正本之日期為準。
                                        書記官  林  淑  卿
中     華     民      國     九十一     年      十      月    二十五    日
附錄本案論罪科刑法條全文
刑法第二百十七條第一項
偽造印章、印文或署押，足以生損害於公眾或他人者，處三年以下有期徒刑。
盜用印章、印文或署押，足以生損害於公眾或他人者，亦同。
